【裁判字號】    98,上訴,3568
【裁判日期】    981225
【裁判案由】    強盜
【裁判全文】
臺灣高等法院刑事判決                98年度上訴字第3568號
上  訴  人  臺灣新竹地方法院檢察署檢察官
被      告  丙○○
選任辯護人  李晉安律師
上列上訴人因被告強盜案件，不服臺灣新竹地方法院96年度訴字
第432號，中華民國98年7月20日第一審判決（起訴案號：臺灣新
竹地方法院檢察署96年度偵字第284號），提起上訴，本院判決
如下：
    主  文
原判決撤銷。
丙○○共同犯攜帶兇器強盜罪，累犯，處有期徒刑伍年貳月，扣
案之頭套壹個及手套壹雙沒收。又共同犯攜帶兇器強盜罪，累犯
，處有期徒刑柒年肆月，扣案之頭套壹個及手套壹雙沒收。又共
同犯攜帶兇器強盜罪，累犯，處有期徒刑柒年肆月，扣案之頭套
壹個及手套壹雙沒收。又共同犯攜帶兇器強盜罪，累犯，處有期
徒刑柒年肆月，扣案之頭套壹個及手套壹雙沒收。應執行有期徒
刑拾貳年陸月，扣案之頭套壹個及手套壹雙沒收。
    事  實
一、丙○○前因違反職役職責罪，經國防部北部地方軍事法院桃
    園分院於93年2月9日以93年桃審字9號判決判處有期徒刑8月
    ，嗣經丙○○撤回上訴，於93年3月10日確定，並於93年8月
    21日執行完畢（構成本件累犯）。丙○○與李睿彬（於民國
    98年4月17日死亡，業經臺灣新竹地方法院另為為不受理判
    決），基於意圖為自己不法所有之犯意聯絡，於下列時、地
    為強盜犯行：
（一）於95年12月10日17時39分許，由丙○○駕駛李睿彬所提供
      車號不詳之黑色自用小客車，搭載李睿彬至新竹市○○路
      ○ 段290 號1 樓九九寵物水族量販店前，丙○○留在車內
      把風接應，李睿彬則頭戴黑色頭套1 個，持客觀上足為兇
      器使用之西瓜刀1把下車進入該店內，持西瓜刀對著店員
      丁○○以臺語高喊搶劫，至使丁○○因見李睿彬持刀而不
      能抵抗，任由李睿彬強取收銀機內現金新臺幣（下同）1
      萬7897元。得逞後，再由店外把風之丙○○接應離去。
（二）於95年12月28日凌晨2 時18分許，由丙○○駕駛李睿彬於
      前1 日13時許以後之某時，在新竹市○○路○ 段512 號前
      ，所竊取之甲○○所有車號Q6－9063號自用小客車，搭載
      李睿彬至新竹市○○路○ 段400 號全家便利商店前，丙○○留在車內把風接應，李睿彬則頭戴黑色頭套，並持客觀
      上足以為兇器使用之西瓜刀1把下車進入該店內，持西瓜
      刀對著店員庚○○，喝令店員庚○○打開收銀機並趴在地
      上，至使庚○○因見李睿彬持刀而不能抵抗，任由李睿彬
      搜刮櫃檯，強取收銀機內現金1萬2960元及峰牌香菸6包得
      逞後，再由店外把風之丙○○接應離去。
（三）於95年12月28日凌晨2 時19分許，由丙○○駕駛上開車號
      Q6－9063號自用小客車，搭載李睿彬至新竹市○○路727
      巷1 號萊爾富便利商店前，丙○○留在車內把風接應，李
      睿彬則頭戴黑色頭套，持客觀上足以為兇器使用之西瓜刀
      1把下車進入該店內，持西瓜刀對著店員乙○○，喝令店
      員乙○○打開收銀機並蹲下，至使乙○○因見李睿彬持刀
      而不能抵抗，任由李睿彬至櫃檯強取收銀機內現金600元
      得逞後，再由店外把風之丙○○接應離去。
（四）於95年12月28日凌晨2 時24分許，由丙○○駕駛李睿彬所
      竊得之上開自用小客車，搭載李睿彬至新竹市○○路136
      號統一便利商店前，丙○○留在車內把風接應，李睿彬則
      頭戴黑色頭套，手持客觀上足以為兇器使用之西瓜刀1 把
      下車進入店內，持西瓜刀對著店員己○○，喝令店員己○○打開收銀機並蹲下，至使己○○因見李睿彬持刀而不能
      抵抗，任由李睿彬至櫃檯強取收銀機內現金500元得逞後
      ，再由店外把風之丙○○接應離去。旋於同日凌晨2時30
      分許，為警接獲報案後，依2人所乘上開車輛，循線在新
      竹市○○路○段384巷巷底攔捕，當場查獲丙○○，並扣得
      車號Q6－9063號自用小客車、以小布包裝置之現金1萬
      1073元、峰牌香菸1包、頭套1個、手套1雙等物，李睿彬
      則於攔捕時趁機逃逸。
二、案經丙○○就犯罪事實（一）部分自首及新竹市警察局第一
    分局報告台灣新竹地方法院檢察署檢察官偵查起訴。
    理  由
壹、證據能力部分
一、按被告以外之人於審判外之言詞或書面陳述，除法律有規定
    者外，不得作為證據，刑事訴訟法第159條第1項定有明文，
    此即學理上所稱「傳聞證據排除法則」。又被告以外之人於
    審判外之陳述，雖不符同法第159條之1至第159條之4之規定
    ，而經當事人於審判程序同意作為證據，法院審酌該言詞陳
    述或書面陳述作成時之情況，認為適當者，亦得為證據。當
    事人、代理人或辯護人於法院調查證據時，知有第159條第1
    項不得為證據之情形，而未於言詞辯論終結前聲明異議者，
    視為有前項之同意，亦為同法第159 條之5所明定。立法意
    旨在於傳聞證據未經當事人之反對詰問予以核實，原則上先
    予排除。惟若當事人已放棄反對詰問權，於審判程序中表明
    同意該等傳聞證據可作為證據；或於言詞辯論終結前未聲明
    異議，基於尊重當事人對傳聞證據之處分權，及證據資料愈
    豐富，愈有助於真實發見之理念，且強化言詞辯論主義，使
    訴訟程序得以順暢進行，原則上即可承認該傳聞證據之證據
    能力。本件證人即被害人甲○○、丁○○、庚○○、乙○○
    及己○○等人分別在警詢時所為之陳述，固為被告以外之人
    在審判外之陳述，均屬傳聞證據，惟公訴人、被告及其辯護
    人就前開審判外之陳述，迄於言詞辯論終結前未為異議之聲
    明，且被告及其辯護人於本院行準備程序時亦表示不爭執（
    見本院卷第35頁），而本院審酌彼等陳述作成時之情況，核
    無違法取證及證明力明顯過低之瑕疵，亦認為以之作為證據
    為適當，故依諸上開規定及說明，證人甲○○、丁○○、庚○○、乙○○及己○○等人分別在警詢時所為之陳述，依同
    法第159條之5規定自有證據能力。
二、被告及辯護人雖稱95年12月28日被告之警詢筆錄係出自製作
    警詢筆錄之警察誘導，被告係照警察事先告知之答案回答警
    察之問題，被告之自白並非出於任意性云云，惟本院勘驗被
    告95年12月28日警詢錄音帶之結果，「(1)、警員問話沒有強
    暴、脅迫、利誘、疲勞訊問等情形。(2)、訊問筆錄採一問一
    答，偵訊過程有中斷（錄音帶沒有顯示聲音），期間被告有
    喝水、上廁所。(3)、被告回答內容與筆錄所載並非完全一字
    不差，應非照筆錄回答。被告敘述強盜過程，是由被告分段
    敘述，再由警員加以整理，筆錄記載與被告回答內容無誤。
    (4)、被告在警訊中確有陳述被告跟李睿彬兩人將黑色頭套帶
    在頭上，由李睿彬持西瓜刀。李睿彬在做筆錄前一天（95年
    12月27日）晚上十一、二點去被告家找被告，並提議要強盜
    財物。」（見本院卷第48頁）核與證人即斯時為被告製作警
    詢筆錄之新竹市警察局第一分局偵查隊小隊長戊○○於本院
    審理時到庭結證：「警詢筆錄是根據被告回答據實製作」、
    「無誘導被告」、「被告在警詢中陳述時主動說95年12月27
    日晚上李睿彬有到他家找他，並且提議要強盜財物」（見本
    院卷第79頁）等情節相符，被告於警詢時之自白既非出於脅
    迫、恐嚇等不正方法，且與本案各該積極事證相符，本院爰
    依刑事訴訟法第156條第1項之規定，認被告於95年12月28日
    警詢時之自白，有證據能力。
三、至本案所涉之下列非供述證據：刑案現場測繪圖（96偵字第
    284 號卷第37-38 頁）、監視器翻拍照片（96偵字第284號
    卷第39-40頁、第47-49頁）、扣案物及刑案現場照片（96偵
    字第284號卷第51 -57頁）、車輛協尋電腦輸入單（96偵字
    第284號卷第62 -63頁）、贓物認領保管單（96偵字第284號
    卷第58-61頁）、新竹市警察局第一分局偵查報告暨照片影
    本4張、現場圖3紙（原審卷一第128-133頁），經審酌其作
    成時之情況，均核與刑事訴訟法第159條之4之規定相符，復
    查無違背法定程序取得之情形，且公訴人、被告及其辯護人
    ，於本院行準備程序時亦表示同意作為為證據，因認賦予其
    證據適格之地位而得為本案之證據。
貳、實體部分
一、訊據被告丙○○對有於上開各時間駕駛自小客車搭載李睿彬
    前往作案地點等事實坦承之。惟矢口否認有何加重強盜之犯
    行，辯稱：事實欄（一）、（二）部分伊事前並不知道李睿
    彬要去強盜，犯罪事實欄（三）、（四）部分伊雖然事前知
    情，但因為當天自己服用毒品，故無暇思考，且因懼怕李睿
    彬，故僅單純依據李睿彬之指令行事，並非基於共犯之地位
    共同為之云云。經查：
（一）被告確有於上揭事實欄所載之時地，駕駛車輛搭載李睿彬
      至上開犯案地點，由李睿彬頭戴黑色頭套，手持西瓜刀1
      把下車進入店內為強盜之犯行，業經證人甲○○、丁○○
      、庚○○、乙○○、己○○於警詢（見96偵字284號卷第
      9-25頁）及證人甲○○、庚○○、乙○○、己○○於原審
      審理時（見原審卷二第4-15頁）分別證述明確，復與刑案
      現場測繪圖（96偵字第284號卷第37-38頁）、監視器翻拍
      照片（96偵字第284號卷第39-40頁、第47 -49頁、扣案物
      及刑案現場照片（96偵字第284號卷第51 -57頁）、車輛
      協尋電腦輸入單（96偵字第284號卷第62 -63頁）、贓物
      認領保管單4張（96偵字第284號卷第58-61頁）、新竹市
      警察局第一分局偵查報告暨照片影本4張、現場圖3紙（見
      原審卷一第128-133頁）等書證相符，是上開強盜之經過
      事實應可認定之。
（二）被告雖辯稱對於犯罪事實（一）、（二）之犯行事前不知
      悉云云，惟查，被告丙○○於警詢時自承：「是李睿彬於
      95 年12月27日晚上23時許，他到我家來找我並提議要去
      強盜財物的」、「查扣之頭套及手套是李睿彬拿給我作案
      用的」、「強盜使用的頭套及西瓜刀是李睿彬去買的」、
      「因為缺錢所以強盜」、「我們第一次是於95年12月28日
      2時18分，在新竹市○○路○段400號，由我開李睿彬偷來
      的自小客車載李睿彬，我們二個將黑色頭套戴在頭上，再
      由李睿彬持西瓜刀進入超商強盜財物，搶的金錢有12960
      元及峰牌香菸6包，並繼續至新竹市○○路2段727號1樓，
      時間是2時19分，以同樣之手法由李睿彬下車進入強盜財
      物，搶得600元後又繼續往西濱公路方向行駛，至新竹市
      ○○路13 6號時間是2時24分，以同樣之手法由李睿彬下
      車進入強盜財物，搶得500元後就往市區方向逃逸。」等
      語（見96年度偵字第284號卷第7頁背面至第8頁），且被
      告於首次檢察官偵訊中亦坦承有參與上開四件強盜案件，
      當時李睿彬持西瓜刀，被告丙○○負責在外面開車等語（
      見96年度偵字第284號卷第74-75頁），由被告前開警詢供
      述得見，李睿彬於犯罪事實（二）、（三）、（四）犯案
      前，已於前一日晚間將行搶之提議告訴丙○○，故而被告
      丙○○於出發前往上開三間超商前應已對於李睿彬欲從事
      之強盜犯罪行為具有認知及犯意聯絡，始會開車搭載李睿
      彬前往上開地點。至於被告雖另辯稱：95年12月28日伊之
      警詢筆錄係出自製作警詢筆錄之警察誘導，伊係照警察事
      先告知之答案回答警察之問題，伊之警詢自白並非出於任
      意性云云，惟本院勘驗被告95年12月28日警詢錄音帶之結
      果，「(1)、警員問話沒有強暴、脅迫、利誘、疲勞訊問等
      情形。(2)、訊問筆錄採一問一答，偵訊過程有中斷（錄音
      帶沒有顯示聲音），期間被告有喝水、上廁所。(3)、被告
      回答內容與筆錄所載並非完全一字不差，應非照筆錄回答
      。被告敘述強盜過程，是由被告分段敘述，再由警員加以
      整理，筆錄記載與被告回答內容無誤。(4)、被告在警訊中
      確有陳述被告跟李睿彬兩人將黑色頭套帶在頭上，由李睿
      彬持西瓜刀。李睿彬在做筆錄前一天（95年12月27日）晚
      上十一、二點去被告家找被告，並提議要強盜財物。」（
      見本院卷第48頁）核與證人即斯時為被告製作警詢筆錄之
      新竹市警察局第一分局偵查隊小隊長戊○○於本院審理時
      到庭結證：「警詢筆錄是根據被告回答據實製作」、「無
      誘導被告」、「被告在警詢中陳述時主動說95年12月27日
      晚上李睿彬有到他家找他，並且提議要強盜財物」（見本
      院卷第79頁）等情節相符，且被告於警詢時亦主動供出自
      首其另犯有事實欄（一）之強盜犯行，足證被告警詢之回
      答並非係照警察事先告知之答案回答，被告辯稱其之警詢
      筆錄係出自製作警詢筆錄之警察誘導，其係照警察事先告
      知之答案回答警察之問題，應不足採信。則被告於警詢中
      對其與李睿彬事前謀議之時間、地點均供述明確，其於警
      詢供述於犯罪事實（二）、（三）、（四）案發前已知悉
      要參與強盜犯行應非捏造之詞；況衡以常情，若李睿彬已
      選擇於日間強盜九九寵物水族量販店及三間超商，為求謹
      慎，則事前對於一同前往犯案之共犯應會事前告知，同行
      之共犯方可於作案時隨時提高警覺擔任把風及接應之工作
      ，以減低遭逮捕之風險，李睿彬應無貿然邀約被告丙○○
      前往強盜九九寵物水族量販店及全家便利超商而不告知之
      理；再佐以，被告丙○○於原審97年4月8日準備程序時供
      述：「犯罪事實一部份：我在車上就看到被告李睿彬帶著
      頭套」、「犯罪事實二部分：李睿彬是在車上戴上頭套，
      西瓜刀也帶下去。」（見原審卷一第47頁正反面），是由
      李睿彬於車上穿戴頭套並手持西瓜刀等舉動，及二人一同
      開車到達之地點均為商店等客觀事實得見，被告丙○○對
      於李睿彬欲強盜九九寵物水族量販店及超商之犯行理應事
      前知悉，被告丙○○辯稱對於犯罪事實（一）、（二）之
      犯行，事前不知情應屬卸責之詞，不足採信。
（三）另被告丙○○雖辯稱因自己當時服用藥物方才無暇思考，
      且因懼怕李睿彬才於第一件強盜案件（全家便利商店）事
      發後，雖知悉李睿彬從事強盜之不法犯行，仍聽從李睿彬
      之指示開車搭載李睿彬前往犯罪事實（三）、（四）之超
      商進行強盜犯行云云，然查：被告縱當時有服用藥物，若
      被告丙○○並無與李睿彬一同犯案之意圖，被告丙○○應
      於察覺李睿彬進行不法犯行之際，便可拒絕繼續開車搭載
      李睿彬，且若被告丙○○因懼怕李睿彬，亦可趁李睿彬下
      車強盜超商之際，逕自開車離去，被告丙○○此一辯詞亦
      不足採信。
（四）綜上所述，被告丙○○上開四次加重強盜犯行，事證明確
      ，應足認定之。
二、按強盜罪所施用之強暴、脅迫手段，祇須足以壓抑被害人之
    抗拒，使其喪失意思自由為已足，縱令被害人實際無抗拒行
    為，仍於強盜罪之成立，不生影響。強盜罪之行為態樣包含
    強暴與脅迫。所謂「強暴」，係謂直接或間接對於人之身體
    施以暴力，以壓制被害人之抗拒之狀態而言；「脅迫」則係
    指行為人以威嚇加之於被害人，使其精神上萌生恐懼之心理
    ，以達到至使不能抗拒之程度。「以西瓜刀架在屋內之人頸
    部」，係對被害人身體施以暴力，固屬「強暴」，「以揮舞
    西瓜刀（或敲打桌子方式）威嚇在場之人」，則係以威嚇之
    方法使被害人心理上產生恐懼，應屬「威脅」之範圍（最高
    法院30年上字第3023號判例及同院94年度台上字第7041號判
    決要旨參照）。查被告丙○○與李睿彬二人，由李睿彬進入
    行搶之店內，持西瓜刀指向店員並喝令搶劫，顯已使被害人
    因害怕而喪失意思自由，任令被告強取財物，揆諸首揭判例
    及判決要旨，被告所為顯係以脅迫之方式，壓制被害人之抗
    拒狀態，而達於至使人不能抗拒之程度。故核其所為，係涉
    犯刑法第330條第1項之加重強盜罪。又被告丙○○前因違反
    職役職責罪，經國防部北部地方軍事法院桃園分院於93年2
    月9日以93年桃審字9號判決判處有期徒刑8月，嗣經丙○○
    撤回上訴，於93年3月10日確定，並於93年8月21日執行完畢
    ，此有本院被告前案紀錄表在卷可參，其於前案有期徒刑執
    行完畢後5年內，故意再犯本案有期徒刑以上之罪，為累犯
    ，均應依刑法第47條第1項之規定，加重其刑。被告丙○○
    與李睿彬間，就前述四件強盜犯罪有犯意聯絡及行為分擔，
    應依共同正犯論處。又被告丙○○4次加重強盜犯行，犯意
    各別，所侵害之法益不同，應分論併罰。按刑法第62條所謂
    自首，祇以犯人在犯罪未發覺之前，向該管公務員申告犯罪
    事實，而受裁判為已足，並不以使用自首字樣為必要。又刑
    事訴訟採職權主義，不能期待被告自己證明其自己犯罪，因
    之，自首者於自首後，縱又為與自首時不相一致之陳述，甚
    至否認犯罪，仍不能動搖其自首效力。（最高法院88年台上
    字第877號判決參照），本件被告丙○○於因犯罪事實欄（
    二）、（三）、（四）部分強盜經查獲製作筆錄之際，於承
    辦員警未發覺被告涉犯犯罪事實（一）部分之強盜犯行之時
    ，便主動供出參與犯罪事實（一）部分之犯行，業據證人即
    警員戊○○於原審到庭證述明確，縱事後被告丙○○否認與
    李睿彬具有犯意聯絡，然仍不影響其自首之效力，爰就被告
    犯罪事實（一）之強盜犯行，依刑法第62條前段之規定減輕
    其刑，並先加後減之。
三、原審就被告上述犯行事證明確，予以論罪科刑，固非無見，
    惟查法律上屬於自由裁量之事項，並非概無拘束性。自由裁
    量係於法律一定之外部界限內，使法官具體選擇以為適當之
    處理，因此，在裁量時必須符合法律之目的；更言之，須受
    法律秩序之理念所指導，此即自由裁量之內部界限。在數罪
    併罰而有二裁判以上，定其應執行之刑之情形，固屬自由裁
    量事項，但應受法律之內、外部界限所拘束，要屬當然。又
    宣告多數有期徒刑者，於各刑中之最長期以上，各刑合併之
    刑期以下，定其刑期，但不得逾30年，刑法第51條第5款定
    有明文。原判決論上訴人以共同攜帶兇器強盜罪，共4罪，
    刑度分別為5年、7年2月、7年2月、7年2月，合併之刑期共
    為26年又6月，乃原判決於不逾30年之範圍內，酌定其應執
    行之刑為有期徒刑9年8月，不及其中二罪合併之刑，難謂無
    逾越自由裁量之內部界限。檢察官上訴指原審所判4罪刑度
    分別為5年、7年2月、7年2月、7年2月，定其應執行刑僅為
    有期徒刑9年8月，竟不及其中2罪合併之刑，顯屬不當，即
    有理由；又被告丙○○前因違反職役職責罪，經國防部北部
    地方軍事法院桃園分院於93年2月9日以93年桃審字9號判決
    判處有期徒刑8月，嗣經丙○○撤回上訴，於93年3月10日確
    定，並於93年8月21日執行完畢，此有本院被告前案紀錄表
    在卷可參，其於前案有期徒刑執行完畢後5年內，故意再犯
    本案有期徒刑以上之罪，為累犯，均應依刑法第47條第1項
    之規定，加重其刑（按修正前刑法第49條依軍法受裁判者不
    適用累犯之舊規定，已於94年2月2日修正公佈，並自95年7
    月1日施行之刑法刪除），原審未論以累犯並加重其刑，亦
    有違誤而屬無可維持，自應由本院予以撤銷改判。爰審酌被
    告正值盛年，不思正途營生，因缺錢花用，與李睿彬共同強
    盜商店，其等犯罪手段對於社會治安及被害人身體、財產法
    益之危害程度不輕，及被告之智識品行、所劫得財物之價值
    、於犯罪過程之角色分擔及犯罪後態度等一切情狀，分別量
    處如主文所示之刑，並定其應執行之刑，以示儆懲。
四、扣案之頭套1個及手套1雙是共犯李睿彬所有，供本件犯罪所
    用之物，業據被告丙○○供述明確，依法應予宣告沒收。至
    李睿彬所有供本件犯罪所用之西瓜刀，未扣案，亦無證據認
    定係違禁物，為免將來沒收之困難，爰不為沒收之諭知。
五、又被告及辯護人稱：本件被告4件強盜犯行，其中3件犯行時
    間密接，應屬接續犯或集合犯而論以一罪。按所謂「集合犯
    」，係指立法者所制定之犯罪構成要件中，本即預定有數個
    同種類行為而反覆實行之犯罪而言。客觀上應斟酌法律規範
    之本來意涵、實現該犯罪目的之必要手段、社會生活經驗中
    該犯罪必然反覆實行之常態及社會通念等；主觀上則視其反
    覆實施之行為是否出於行為人之一個犯意，並秉持刑罰公平
    原則，加以判斷是否為「集合犯」（最高法院96年度台上字
    第5615號判決意旨參照）。又所稱接續犯，係指數個在同時
    同地或密切接近之時地，侵害同一法益之行為，因各舉動之
    獨立性極為薄弱，社會通念認為無法強行分開，乃將之包括
    視為一個行為之接續進行，給予單純一罪之刑法評價（最高
    法院96年度台上字第3523號判決意旨參照）。本件被告所犯
    刑法第330條第1項之加重強盜罪，依其犯罪構成要件觀察，
    並無預定有數個同種類行為將反覆實行之本質，顯不符集合
    犯之概念。又被告4次強盜犯行所侵害之法益亦均不同，亦
    難認係接續犯，附此敘明。
據上論斷，應依刑事訴訟法第369條第1項前段、第364條、299
條第1項前段，刑法第28條、第330條第1項、第47條第1項、第62
條前段、第51條第5款、第38條第1項第2款，判決如主文。
本案經檢察官黃柏齡到庭執行職務。
中    華    民    國    98    年    12    月    25    日
            刑事第十五庭  審判長法  官  吳昭瑩
                                法  官  吳炳桂
                                法  官  賴邦元
以上正本證明與原本無異。
如不服本判決，應於收受送達後10日內向本院提出上訴書狀，其
未敘述上訴之理由者並得於提起上訴後10日內向本院補提理由書
（均須按他造當事人之人數附繕本）「切勿逕送上級法院」。
                                書記官  鄭信昱
中    華    民    國    98    年    12    月    25    日
附錄：本案論罪科刑法條全文
中華民國刑法第330條（加重強盜罪）
犯強盜罪而有第321條第1項各款情形之一者，處7年以上有期徒
刑。
前項之未遂犯罰之。


司法院資訊處製作；財團法人民間司法改革基金會備份。
